臺灣板橋地方法院刑事判決　　　　　　　　　　　　　九十一年度易緝字第二七號
　　公　訴　人　臺灣板橋地方法院檢察署檢察官
　　被　　　告　甲○○
右列被告因侵占案件，經檢察官提起公訴 (八十九度偵緝字第七五六號)，本院判決
如左：
    主  文
甲○○意圖為自己不法之所有，而侵占自己持有他人之物，處有期徒刑肆月，如易科
罰金以參佰元折算壹日。
    事  實
一、甲○○於民國八十六年三月十四日，向位於台北市○○路○段二一一號之聖武交
    通股份有限公司，租用車號Ｄ五—二六九號營業小客車一輛，雙方約定租借期間
    為四個月，租金為每日新台幣一千元，每五日繳納租金一次。詎甲○○竟意圖為
    自己不法之所有，自八十六年七月二十日起即拒絕給付租金，且拒不還車，而將
    上開車輛竟以易持有為所有之犯意，將之侵占入己，拒不歸還。
二、案經聖武交通股份有限公司告訴臺灣板橋地方法院檢察署檢察官偵查起訴。
    理  由
一、訊據被告甲○○矢口否認有前揭犯行，辯稱：確實積欠車租，但已還車云云。惟
    查：
（一）右揭侵占事實，業據告訴人聖武交通股份有限公司之代表人黃景煌於本院審理
      時指訴「八十六年三月十四日開始租車，..... 七月以後就沒有繳款，車子也
      未返還，八十八年十一月間提出告訴，期間又到公會報協尋，後來被告被通緝
      抓到，開庭時表示車子放在公司路旁，我回去找發現車子是被拖吊，被告將車
      子放在路旁，是在他被抓到後交保出去，才停置在我公司附近」、「八十九年
      六月車子在木柵景美的河堤邊找到，車子已被拆的亂七八糟」等語，並有租賃
      合約書及律師函影本各一紙附卷可稽。
（二）又查被告自八十六年三月十四日向告訴人租車，僅繳納租金約四個月，並自八
      十六年七月二十日即未付車租，嗣經告訴人於八十八年十一月二日提出告訴，
      偵查中屢傳未到，於八十九年五月十六日通緝到案，被告於偵查中供述係為了
      賺錢才未還車等語，並經准予交保候傳，然被告於交保後，才將車子開到告訴
      人公司附近停放，並未直接交還告訴人，嗣經告訴人尋找，才尋回車輛，且車
      輛已遭嚴重破壞等情，已如前述，案經檢察官偵查起訴後，被告亦屢傳未到，
      並經本院於八十九年十一月三日通緝，被告於九十一年二月二十四日通緝到案
      ，綜上各情，被告長達二年未付租金，竟仍拒絕還車，繼續以告訴人之車輛開
      車營生長達二年，並多次遷居至三重市、高雄市，致告訴人遍尋無著，並遭檢
      察官及本院通緝，迄今為止，均未償還車租，足見被告有侵占之故意甚明，被
      告所辯顯係卸責之詞，不足採信，其犯行應堪認定。
二、核被告所為，係犯刑法第三百三十五條第一項侵占之罪。爰審酌被告之品行、智
    識程度、生活狀況，詐欺、侵占之時間、次數，被告之犯罪之動機、目的、手段
    、犯罪所生之危害、犯罪未能坦承犯行，亦未與被害人達成和解等一切情狀，分
    別量處如主文所示之刑。又被告行為後，刑法第四十一條已於九十年一月十日修
    正公布施行，並於同年月十二日生效，其得易科罰金之罪已變更放寬為犯最重本
    刑為五年以下有期徒刑以下之刑之罪，比較新舊法結果，對被告並無不利之影響
    ，依刑法第二條第一項前段之規定，應適用裁判時之法律，爰依裁判時之修正後
    刑法第四十一條第一項前段規定諭知其易科罰金之折算標準，資以懲儆。
據上論據，應依刑事訴訟法第二百九十九條第一項前段，刑法第二條第一項前段、第
三百三十五條第一項、修正後刑法第四十一條第一項前段，罰金罰鍰提高標準條例第
一條前段，第二條，判決如主文。
本案經檢察官陳孟黎到庭執行職務
中      華      民      國    九十一    年      三      月    二十    日
                                      臺灣板橋地方法院刑事第六庭
                                          法  官 徐玉玲
右正本證明與原本無異。
如不服本判決，應於判決送達後十日內，向本院提出上訴狀。
                                          書記官 陳映孜
中      華      民      國    九十一    年      三      月     二十     日
附錄本案所犯法條全文
中華民國刑法第三百三十五條
(普通侵占罪)
意圖為自己或第三人不法之所有，而侵占自己持有他人之物者，處五年以
下有期徒刑、拘役或科或併科一千元以下罰金。
前項之未遂犯罰之。
